【裁判字號】    90,簡,165
【裁判日期】    901231
【裁判案由】    違反家庭暴力防治法等
【裁判全文】
臺灣彰化地方法院刑事判決                          九十年度簡字第一六五號
    公  訴  人  臺灣彰化地方法院檢察署檢察官
    被      告  甲○○
右列被告因違反家庭暴力防治法案件，經檢察官提起公訴（九十年度偵字第五八一九
號），本院逕以簡易判決處刑如左：
    主  文
甲○○違反法院依家庭暴力防治法第十三條所為之禁止實施家庭暴力行為之裁定，累
犯，處有期徒刑參月，如易科罰金，以佰元折算壹日。
    事實及理由
一、本案犯罪事實引用如附件所示檢察官起訴書所載。
二、本案業據被告於本院訊問時自白犯罪，其餘證據引用檢察官起訴書所載。
三、被告甲○○係被害人乙○○之前配偶，為家庭暴力防治法第三條第一款所定之家
    庭成員，且前經本院裁定禁止實施家庭暴力行為，詎被告仍違反前開保護令，傷
    害被害人，並以強暴手段使被害人行無義務之事，核其所為係犯刑法第二百七十
    七條第一項傷害罪、第三百零四條第一項強制罪及家庭暴力防治法第五十條第一
    款之違反保護令罪。被告所犯上開傷害罪、強制罪間，有方法結果牽連犯關係，
    應從一較重之傷害罪處斷，又其以一行為觸犯傷害罪及違反保護令罪，屬想像競
    合，應依刑法第五十五條之規定，從較重之家庭暴力防治法第五十條第一款之違
    反保護令罪處斷。再被告曾因賭博罪，經本院判處有期徒刑四月確定，於八十八
    年十月十二日以易科罰金執行完畢，此有臺灣彰化地方法院檢察署刑案資料查註
    紀錄表及本院被告全國前案紀錄表各一件附卷可稽，其於受有期徒刑之執行完畢
    後，五年內再犯有期徒刑以上之罪，為累犯，應依刑法第四十七條規定加重其刑
    。爰審酌被告與被害人為夫妻、不思夫妻和睦相處之道，藐視法院通常保護令，
    仍對被害人施暴，惟考量其係因被害人不為渠等所生之子女申辦身分證之故，而
    發生爭執，且於本院審理中已坦承其犯行，已具有悔意，而被害人亦已表示願意
    原諒被告所為之上開行為，暨對被害人所造成之危害程度及被告犯罪態度等一切
    情狀，分別量處如主文所示之刑，以示懲儆。又被告於本院調查時請求並表示願
    意接受得易科罰金之有期徒刑之宣告，本院乃於此範圍內為科刑併諭知易科罰金
    之折算標準之判決。
四、爰依刑事訴訟法第四百四十九條第二項、第三項、第四百五十四條第二項、第二
    百九十九條第一項前段，家庭暴力防治法第五十條，刑法第十一條前段、第二百
    七十七條第一項、第三百零四條、第五十五條、第四十七條、修正後刑法第四十
    一條第一項，罰金罰鍰提高標準條例第一條前段、第二條，逕以簡易判決處刑如
    主文。
五、依刑事訴訟法第四百五十五條之一第二項之規定，被告已不得上訴。公訴人如不
   服本判決，應自判決送達之日起十日內，向本院提起上訴（應附繕本）。
中      華      民      國    九十      年     十二     月    三十一    日
                              臺灣彰化地方法院刑事第一庭
                                         審判長法官  葉   榮   郎
                                         法      官  郭   麗   萍
                                         法      官  簡   璽   容
右正本證明與原本無異。
依刑事訴訟法第四百五十五條之一第二項之規定，被告已不得上訴。
公訴人如不服本判決，應自判決送達之日起十日內，向本院提起上訴（應附繕本）。
                              法院書記官  王  惠   嬌
中      華      民      國    九十 一   年     一       月    七        日


司法院資訊處製作；財團法人民間司法改革基金會備份。
